臺灣臺北地方法院刑事判決
110年度簡上字第162號
上  訴  人  臺灣臺北地方檢察署檢察官
被      告  黃榮楷


            簡明君



            黃于瑄



            蔡忠明


上列上訴人因被告等賭博案件，不服本院中華民國110年8月23日
所為110年度簡字第1467號第一審刑事簡易判決（起訴書案號：1
09年度偵字第15891號），提起上訴，本院管轄之第二審合議庭
判決如下︰
    主  文
上訴駁回。
    事實及理由
一、本案經審理結果，認第一審判決被告黃榮楷、黃于瑄、蔡忠
    明係共同犯刑法第268條前段之圖利供給賭場罪及同條後段
    之圖利聚眾賭博罪，被告簡明君所為係犯刑法第266條第1 
    項前段之賭博、與前揭被告共同犯同法第268條前段之圖利
    供給賭場罪及同條後段之圖利聚眾賭博罪，被告等以一行為
    同時觸犯上述構成要件不同之數罪名，為想像競合犯，應依
    刑法第55條規定，均從一情節較重之意圖營利聚眾賭博罪處
    斷，而各處有期徒刑3月、2月、2月、3月，均緩刑2年；另
    就自被告黃榮楷扣得之抽頭金新臺幣（下同）5,000元、被
    告簡明君扣得如該判決附表編號24-1至24-9、23-2、25-2、
    26-2、27-2、28-2、29-2、30-1所示之物及被告黃于瑄扣得
    如該判決附表編號21-1至21-7所示之物均沒收之，另被告黃
    于瑄因本案犯罪所得16,000元沒收，於全部或一部不能沒收
    或不宜執行沒收時，追徵其價額；其認事、用法及量刑均無
    不當，應予維持，並引用第一審判決書記載之事實、證據及
    理由（如附件判決書）外，並補充被告等於本院準備程序及
    審理時之自白為證據。
二、檢察官上訴意旨略稱：被告等於本院民國110年3月3日準備
    程序中，均承認起訴書所載全部犯罪事實與罪名，對於科刑
    意見，被告簡明君表示：「請求從輕量刑，請求給予緩刑，
    希望判有期徒刑2個月，願繳納2萬元給國家。」等語、被告
    蔡忠明表示：「請求從輕量刑，請求給予緩刑，希望判有期
    徒刑2個月，願繳納2萬元給國家。」等語、被告黃于瑄表示
    ：「請求從輕量刑，請求給予緩刑，我因為疫情才回台，之
    前都在國外，想說是協會比賽，不知道有涉及現金，我承認
    有拿薪水，我先前沒有前科，目前有兼職，希望判有期徒刑
    2個月，願意繳納2萬元給國家。」等語，及被告黃榮楷表示
    ：「請求從輕量刑，請求給我緩刑，希望判有期徒刑2個月
    ，願意繳納2萬元給國家，我還有父母要養。」等語，公訴
    檢察官遂同意為適當之公益金的附緩刑條件，惟原審疏未為
    附條件之緩刑宣告，恐難遏止其等再犯，且同案被告康浩庭
    、楊皓智2人之宣告緩刑均為向公庫為公益捐，基於公平性
    ，被告等緩刑自均應為向公庫為公益捐之條件，且被告黃于
    瑄犯罪所得亦宜列為其緩刑條件，限期為1年，為更妥適之
    量刑處遇等語。
三、本院之判斷：
(一)按關於刑之量定及緩刑之宣告，係實體法上賦予法院得為自
    由裁量之事項，倘其未有逾越法律所規定之範圍，或濫用其
    權限，即不得任意指摘為違法（最高法院75年台上第7033號
    判決可資參照）。又在同一犯罪事實與情節，如別無其他加
    重或減輕之原因，下級審法院量定之刑，亦無過重或失輕之
    不當情形，則上級審法院對下級審法院之職權行使，原則上
    應予尊重（最高法院85年度台上字第2446號判決參照）。由
    上可知，法律固賦予法官自由裁量權，但此項裁量權之行使
    ，並非得以恣意為之，仍應受一般法律原則之拘束，苟無濫
    用裁量權、違反比例原則、重要量刑事由未予斟酌之情事，
    尚難謂有違法或不當之處。
(二)本案經原審審理結果，認被告等犯罪事實明確，因而適用刑
    事訴訟法第449條第2項、第3項，以行為人之責任為基礎，
    審酌被告等不思循正途謀生，提供賭博場所聚眾賭博以牟利
    ，助長賭博歪風及社會大眾投機風氣，所為足以破壞社會善
    良風俗，殊非可取。惟念被告等犯後坦認犯行、已知悔悟，
    且被告簡明君、黃于瑄、蔡忠明等3人於本案犯行前5年內並
    無犯罪紀錄之素行，有臺灣高等法院被告前案紀錄表附卷可
    憑，兼衡被告等於準備程序中自陳從事之職業、家庭經濟狀
    況、智識程度（見原審易字卷第91至92頁），復考量本案賭
    場規模、經營期間、所獲利益、所生危害、暨其犯罪動機、
    目的、手段、情節、參與程度與角色分工程度等一切情狀，
    分別量處如主文所示之刑，並均諭知易科罰金之折算標準；
    另因被告簡明君、黃于瑄、蔡忠明等3人於本案前發生前未
    曾因故意犯罪受有期徒刑以上刑之宣告，而被告黃榮楷於本
    件犯行前，雖曾於103年間，因酒駕案件，經本院判處有期
    徒刑2月確定，並於103年3月28日易科罰金執行完畢，惟其
    於前案執行完畢後5年以內，未曾因故意犯罪受有期徒刑以
    上刑之宣告等情，均有臺灣高等法院被告前案紀錄表1份附
    卷可稽，素行尚佳，爰審酌被告等除本件犯行外，並無其他
    相類似之行為，本件諒係一時失慮，致罹刑章，且其犯後終
    能坦承犯行，尚知所悔悟，經此教訓，應已知警惕，而無再
    犯之虞，認被告等所宣告之刑以暫不執行為適當，爰依刑法
    第74條第1項第1款、第2款之規定，予以宣告緩刑2年，本院
    認為原審就刑罰裁量職權之行使，已就刑法第57條規定與科
    刑相關事項在適法範圍內加以裁量，並未逾越法定刑範圍或
    顯然失當、濫用權限之情形，自不得認其量刑有何不當。
(三)至公訴人、被告等對於量刑之意見不生拘束法院之效力，法
    院所為刑之量定縱與其等陳述之意見不符，難指為違法。又
    依公訴意旨及原審判決認定之犯罪事實，被告等與同案被告
    康浩庭、楊皓智間於本案之參與程度、角色分工均不相同，
    則原審判決就被告等、同案被告康浩庭、楊皓智為不同之量
    刑，而為相異緩刑宣告之內容，亦難認有違法或不當之處。
    從而，檢察官上訴意旨以原審判決疏未審酌公訴人、被告等
    準備程序對於量刑之意見，而未對被告之緩刑宣告附公益捐
    、限期支付未扣案犯罪所得等條件，致與同案被告康浩庭、
    楊皓智之緩刑宣告均附有條件及給付犯罪所得期限等節不同
    ，有違公平性等語，指摘原審判決不當，難認有理由。
(四)綜上，本院認原審判決並無違誤，量刑既未逾越法定刑度，
    復未濫用自由裁量之權限，所為量刑並無不妥，且無輕重失
    衡之情形，揆諸前揭說明，上訴所指並無理由，應予駁回。
據上論斷，應依刑事訴訟法第455條之1第1項、第3項、第373條
、第368條，判決如主文。
本案經檢察官邱曉華提起公訴，檢察官林淑玲提起上訴，檢察官
楊舒雯到庭執行職務。
中　　華　　民　　國　　111 　年　　5 　　月　　25　　日
　　　　　　　　　刑事第十四庭  審判長法　官 余銘軒
　　　　　　　　　　                  法  官 姚念慈
　　　　　　　　　                    法  官 黃文昭
上正本證明與原本無異。
不得上訴。
                                      書記官 周豫杰
中　　華　　民　　國　　111 　年　　5 　　月　　26　　日